【裁判字號】    97,交簡上,99
【裁判日期】    971030
【裁判案由】    過失傷害
【裁判全文】
臺灣士林地方法院刑事判決            97年度交簡上字第99號
公  訴  人  臺灣士林地方法院檢察署檢察官
上  訴  人  甲○○
                    15號之2
上列上訴人因過失傷害案件，不服本院士林簡易庭中華民國97年
5月30 日97年度士交簡字第934 號第一審判決（聲請簡易判決處
刑案號：97年度偵字第4141號），提起上訴，本院管轄之第二審
合議庭判決如左：
    主  文
上訴駁回。
    事實及理由
一、本案經本院審理結果，認第一審以上訴人即被告甲○○所為
    係犯刑法第284 條第2 項後段之業務過失傷害致重傷罪，判
    處有期徒刑6 月，如易科罰金，以新臺幣（下同）2 千元折
    算1 日，其認事用法均無違誤，應予維持，並引用第一審判
    決書所記載之事實、證據及理由。
二、上訴意旨略以：上訴人於本件事故發生後，除坦承犯行並符
    合自首規定外，亦經常探視被害人，且被告並無前科，收入
    亦不高，原審量刑過重，爰依法提起上訴，請求減輕其刑或
    宣告緩刑。
三、按量刑輕重，係屬事實審法院得依職權自由裁量之事項，苟
    已斟酌刑法第57條各款所列情狀而未逾越法定刑度，不得遽
    指為違法（最高法院72年度台上字第6696號、75年度台上字
    第7033號判例參照）；且在同一犯罪事實與情節，如別無其
    他加重或減輕之原因，下級審量定之刑，亦無過重或失輕之
    不當情形，則上級審法院對下級審法院之職權行使，原則上
    應予尊重（最高法院85年度臺上字第2446號裁判參照）。本
    件上訴人即被告於檢察官偵查中及本院審理中均已坦承犯行
    ，且有原審判決所列證據可資佐證，足認被告係犯刑法第28
    4 條第2 項後段之業務過失傷害致重傷罪，而該罪之法定本
    刑為3 年以下有期徒刑、拘役或2 千元以下罰金，原審依具
    體個案，審酌上訴人於交通事故發生後，當警察前往交通事
    故現場處理時，在場坦承發生交通事故，而接受調查之自首
    情事，並審酌上訴人一切犯罪情狀及刑法第57條各款所列事
    項，量處被告有期徒刑6 月，如易科罰金，以2 千元折算一
    日，認事用法並無違誤，量刑亦未逾越法定刑之範圍，依前
    揭最高法院判例及裁判要旨，尚難認原審判決有何違法情事
    ，而上訴人又迄未與告訴人達成和解，其上訴意旨指摘原判
    決量刑過重，核無理由，應予駁回。
據上論斷，應依刑事訴訟法第455 條之1 第1 項、第3 項、第36
8 條、第373 條，判決如主文。
本案經檢察官莊富棋到庭執行職務。
中    華    民    國    97    年  10     月    30     日
                 刑事第四庭  審判長法  官   林秀鳳
                                   法  官   吳維雅
                                   法  官   黃珮茹
本件不得上訴。
以上正本證明與原本無異。
                                   書記官   張馨尹
中    華    民    國    97    年    10    月    30    日


司法院資訊處製作；財團法人民間司法改革基金會備份。
